【裁判字號】    95,交聲,1366
【裁判日期】    951013
【裁判案由】    交管條例聲異
【裁判全文】
臺灣板橋地方法院交通事件裁定        95年度交聲字第1366號
原處分機關  交通部公路總局臺北區監理所
異  議  人
即受處分人  甲○○
上列異議人即受處分人因違反道路交通管理處罰條例案件，對於
交通部公路總局臺北區監理所於民國95年7 月18日所為之裁決處
分（北監自裁字裁40—AM0000000 號），聲明異議，本院裁定如
下：
    主  文
異議駁回。
    理  由
一、聲明異議意旨略以：受處分人即異議人甲○○所有之車牌號
    碼F8-1852 號自用小客車，於民國95年3 月24日16時4 分許
    停放在臺北市○○路108 巷2 號處，遭臺北市政府警察局交
    通警察大隊警員以「在交岔路口10公尺內停車」為由逕行舉
    發，惟從違規照片可以看出同一交岔路口10公尺內之另一側
    路段繪製有紅線，而異議人上開停車路段紅線並無遭到柏油
    覆蓋，且臺北市交通局工務所二次補強重新繪製紅線亦未劃
    至異議人停放車輛位置，足證該處非禁止臨時停車路段。原
    處分機關經調查後，復以異議人違規事實明確，裁決罰鍰新
    臺幣900 元，異議人不服原處分，為此聲明異議云云。
二、按交岔路口10公尺內不得臨時停車；禁止臨時停車處所不得
    停車，道路交通安全規則第111 條第1 項第2 款、第112 條
    第1 項第1 款定有明文。又汽車駕駛人停車時，有在禁止臨
    時停車處所停車者，處新臺幣（下同）600 元以上1,200 元
    以下罰鍰，道路交通管理處罰條例第56條第1 項第1 款亦定
    有明文。
三、經查：本件異議人甲○○將其所有之車牌號碼F8-1852 號自
    用小客車，於95年3 月24日16時4 分許，停放在臺北市○○
    路108 巷2 號交岔路口10公尺內，而為臺北市政府警察局交
    通警察大隊警員照相採證並逕行舉發等情，有臺北市政府警
    察局北市警交大字第AM0000000 號舉發違反道路交通管理事
    件通知單、臺北市政府警察局中山分局95年6 月12日北市警
    中分交字第09532397100 號函各1 紙及違規採證照片1 幀附
    卷可憑。且依本件違規採證照片以觀，異議人違規停車地點
    旁邊之路面劃設有轉彎標線，故該處應屬交岔路口無訛，另
    異議人所有前述車輛係停放於鄰近前開交岔路口處乙節，亦
    有前開違規採證照片附卷可按，足見異議人所有之上開車輛
    確有在交岔路口10公尺內停車之違規事實。至異議人雖辯稱
    ：伊所停車地點並未劃設有紅線禁止停車之標線云云，然在
    交岔路口10公尺內停車，即已違反上開道路交通安全規則之
    規定，而異議人既將所有之自小客車停放於交岔路口10公尺
    內，自不因該處未劃設有禁止臨時停車之紅色標線而得予以
    免罰，是異議人前開所辯，要係卸責之詞，尚無可採。
四、綜上所述，本件異議人即受處分人甲○○所有前述車輛，於
    前開時、地，有在交岔路口10公尺內屬禁止臨時停車處所停
    車之情事，既可認定，則移送機關即交通部公路總局臺北區
    監理所乃據此並引用道路交通管理處罰條例第56條第1 項第
    1 款之規定，並參酌違反道路交通管理事件統一裁罰基準表
    之相關內容，而裁處異議人罰鍰新臺幣900 元，於法尚難認
    為有所違誤。至本件異議人指摘本件原裁決處分有所不當所
    持理由，經核並不可採，故應予以駁回。
五、據上論斷，應依道路交通案件處理辦法第19條，裁定如主文
    。
中    華    民    國    95    年    10    月    13    日
                        交通法庭  法  官 鄭燕璘
以上正本證明與原本無異
如不服本裁定應於送達後5日內向本院提出抗告狀
                                  書記官  呂紹明
中    華    民    國    95    年    10    月    13    日


司法院資訊處製作；財團法人民間司法改革基金會備份。
